# 非经营资金占用报告披露问题

提问人：shichengqi 时间：2023-07-12 15:37:25
请教陈版主，根据《科创板上市公司自律监管指南第 7 号——年度报告相关事项》，附件规定：
5 、“上市公司的子公司及其附属企业”包括以下几种情形：
（ 1 ）子公司及其控制的法人；
（ 2 ）上市公司的其他附属企业。请问，据此规定，上市公司与其分公司发生了非经营性资金往来是否也属于这里的“上市公司的其他附属企业”，应在附表中进行披露？

回答人：chenyiwei
分公司也是上市公司单户报表中法人主体的组成部分，因此不属于此处所指的“上市公司的其他附属企业”。